最高法院刑事判決　　　　　　九十四年度台上字第五五０七號
　　上　訴　人　甲○○
　　　　　　　　　　　　號（另案在押於台灣花蓮看守所）
上列上訴人因違反槍砲彈藥刀械管制條例案件，不服台灣高等法
院台中分院中華民國九十四年六月十四日第二審判決（九十四年
度上訴字第七一一號，起訴案號：台灣南投地方法院檢察署九十
三年度偵字第一五四八號），提起上訴，本院判決如下：
    主  文
上訴駁回。
    理  由
按刑事訴訟法第三百七十七條規定，上訴於第三審法院，非以判
決違背法令為理由，不得為之。是提起第三審上訴，應以原判決
違背法令為理由，係屬法定要件。如果上訴理由狀並未依據卷內
訴訟資料，具體指摘原判決不適用何種法則或如何適用不當，或
所指摘原判決違法情事，顯與法律規定得為第三審上訴理由之違
法情形，不相適合時，均應認其上訴為違背法律上之程式，予以
駁回。本件上訴人甲○○上訴意旨略稱：(一)、上訴人於原審審理
時堅稱扣案如原判決附表一編號二之德國Ｈ＆Ｋ廠製ＵＳＰ型半
自動手槍一支及附表二編號二奧地利ＧＬＯＣＫ廠製半自動手槍
一支係葉長霖所有，並請求傳訊葉長霖。惟原判決以上訴人於警
詢及偵查中均未提及此情，且於第一審審理時供稱其警詢及偵查
中之陳述屬實，而認無傳訊葉長霖之必要。然上訴人於警詢、偵
查及第一審審理時均稱扣案之槍、彈分別受黃朝福及張宏吉所託
寄藏，與原判決所認該槍、彈均係受黃朝福之託所寄藏並不相符
，則原判決竟以上訴人於警詢及偵查中之供述出於任意性作為不
予傳訊葉長霖之理由，實非妥適。縱葉長霖於警詢時供稱扣案之
槍、彈均為上訴人所持有，但此為審判外之陳述，不具證據能力
，原判決未明葉長霖警詢中供述有何例外得為證據之理由，已
有判決不備理由之違法，且原審就上訴人所辯部分槍枝為葉長霖
所有等情是否與事實相符，未予調查，亦有調查未盡之違法。(二)
、證人梁永昌於警詢時證稱其不知查扣之槍、彈為何人所有，原
判決竟以其證言認定上訴人所為該槍、彈非全部為伊所持有之辯
解為不足採之依據，有判決理由矛盾之違法。(三)、台灣花蓮地方
法院九十三年度重訴字第七號刑事判決認定上訴人於民國九十二
年十月十四日持槍至李文漧住處強盜，則上訴人該案持有槍、彈
時間與本案持有搶、彈之犯罪時間（八十八、九年間至九十三年
五月五日）重疊，有裁判上一罪關係，原判決竟認兩案不具裁判
上一罪關係，有不適用法則之違法。(四)、原審審判期日未予上訴
人作最後陳述之機會，實屬違法。(五)、上訴人於原審審理時提及
扣案之槍、彈是黃朝福於八十八年或八十九年間所託，寄藏於台
中市○○○路○段三六一之八號屋內，但上訴人係於九十三年二
月間始租住該處，原審未調查其他必要證據即遽行判決，有未盡
職權調查之違法等語。
惟查證據之取捨、證據證明力之判斷及事實有無之認定，為事實
審法院之職權，苟其取捨判斷與認定，並不違背論理法則及經驗
法則，即不容任意指為違法，而執為第三審適法之上訴理由。本
件原審認定上訴人有原判決所載之未經許可寄藏衝鋒槍、手槍及
子彈之犯行，係以上訴人有寄藏該槍、彈之犯行，已據上訴人於
偵查及第一審審理時供承不諱，證人葉長霖於警詢時亦證稱：查
扣之槍、彈為上訴人所持有。而查扣之槍、彈經內政部警政署刑
事警察局鑑定結果，均具殺傷力，有槍、彈鑑定書附卷可憑。上
訴人於原審雖改稱：查扣之槍枝，有三支係葉長霖所有云云，並
請求提訊葉長霖，但查上訴人及葉長霖被警查獲後，係分別在南
投縣警察局刑警隊及中興分局應訊，應訊時間部分重疊，由不同
人員訊問，所供情節相符，足見其警詢筆錄之製作並無不法情事
。況上訴人於偵查及第一審調查時均坦承查扣之槍、彈均為其受
寄持有，未曾提及葉長霖，上訴人於第一審並稱：伊在警局及偵
查中所供實在，否認有不法取供情形，再參以證人蔡永昌於警詢
中之供述情節（即其不知槍、彈為何人所有，因葉長霖叫其買涼
水送去給他們喝等語），足見梁永昌、葉長霖及上訴人警詢時之
供述係出於任意性，應堪採信，上訴人於原審否認部分犯行，難
以採信。此外，並有查獲現場之採證相片及查扣之槍、彈可稽等
證據資料，予以綜合判斷，認上訴人犯行已堪認定。核上訴人所
為，係成立槍砲彈藥刀械管制條例第七條第四項之未經許可寄藏
槍枝罪、同條例第十二條第四項之未經許可寄藏子彈罪，依想像
競合犯規定，從一重之未經許可寄藏衝鋒槍罪處斷，並於法定刑
內量處其刑，已詳其所憑證據及認定之理由。且指駁、說明上
訴人於原審否認部分犯行，為避重就輕之詞，為不可採信之理由
；上訴人先後所稱受託寄藏之時間、對象不盡相同，應以在原審
所稱一次受黃朝福之託寄藏全部槍、彈之供詞為可採信；上訴人
另案涉嫌持槍、彈強盜之犯行，與本件寄藏槍、彈犯行，無裁判
上一罪關係之理由。所為論斷，均有卷存證據資料可資覆按。上
訴意旨雖指摘原判決違法，惟查證人葉長霖於警訊時並未供承其
持有槍、彈，而稱查扣之槍、彈均為上訴人所有等語，則除去其
供詞，亦不能證明上訴人於原審所辯部分槍枝為葉長霖所有等情
屬實，於判決本旨並不生影響，原審認事證已明，不須再傳訊葉
長霖，為原審調查證據之合法行使，不得任意指為違法。原判決
已載明證人梁永昌於警訊時係稱不知查扣之槍、彈為何人所有等
語，原判決引用其供詞，係說明警方並未以不正方法使梁永昌為
不實之供述，指證查扣之槍、彈為上訴人所有，足以證明警方未
以不正方法對上訴人及葉長霖取供，並非直接以其證言認查扣之
槍、彈均為上訴人所有，此論斷並無不合，上訴意旨指摘此論述
有理由矛盾之違法云云，尚有誤會，自非合法之上訴理由。原審
審判期日有予上訴人最後陳述之機會，有審判筆錄可證，上訴意
旨謂原審審判期日未予上訴人作最後陳述之機會云云，顯非依據
卷內資料執為指摘之適法上訴理由。上訴人於原審係稱：伊於被
通緝後，始將寄藏之槍、彈移至台中市○○○路○段三六一之八
號屋內，並非稱於八十八年或八十九年間即將槍、彈移至上址，
且原審係認上訴人於九十二年二月間將槍、彈帶至上址寄藏，與
上訴人在原審所述情節相符，上訴意旨謂上訴人於原審係供稱其
於八十八年或八十九年間即將該槍、彈移至上址云云，尚有誤會
。至於其他上訴意旨，均係就原審依憑證據所為認事、採證職權
之合法行使，以及原判決已論列、說明之事項，依憑己見所為之
任意指摘，殊與法律規定得為第三審上訴理由之違法情形不相適
合。衡以前開說明，其上訴為違背法律上之程式，應予駁回。
據上論結，應依刑事訴訟法第三百九十五條前段，判決如主文。
中　　華　　民　　國　九十四　年　　十　　月　　六　　日
                      最高法院刑事第十庭
                          審判長法官  陳　正　庸
                                法官  賴　忠　星
                                法官  王　居　財
                                法官  林　開　任
                                法官  林　立　華
      本件正本證明與原本無異
                                      書  記  官
中　　華　　民　　國　九十四　年　　十　　月　 十三 　日
                                                      Ｅ
